【裁判字號】    97,訴,791
【裁判日期】    970616
【裁判案由】    違反毒品危害防制條例
【裁判全文】
臺灣臺南地方法院刑事判決               97年度訴字第791號
公  訴  人  臺灣臺南地方法院檢察署檢察官
被      告  甲○○
上列被告因違反毒品危害防制條例案件，經檢察官提起公訴（97
年度毒偵字第973號），被告於準備程序期日就被訴事實為有罪
陳述，本院聽取當事人之意見後，經合議庭裁定由受命法官獨任
進行簡式審判程序，並判決如下：
    主  文
甲○○施用第一級毒品，累犯，處有期徒刑捌月。扣案之第一級
毒品海洛因（驗後淨重為零點零壹肆公克）沒收銷燬，空包裝袋
壹個沒收。
    事  實
一、甲○○前曾因竊盜、違反肅清煙毒條例、麻醉藥品管理條例
    等案件，經法院分別判處有期徒刑1年6月、3年6月、6月，
    並定其應執行刑為5年5月確定，於民國87年3月3日入監執行
    ，91年5月9日假釋出監，嗣因假釋遭撤銷，又於92年9月8日
    再度入監執行殘刑4年2月23日，嗣上開案件均經減刑為有期
    徒刑9月、1年9月、3月，並更定其應執行刑為2年8月確定，
    甫於96年7月16日執行完畢。
二、甲○○亦曾因施用毒品案件，經臺灣臺南地方法院裁定送強
    制戒治，於93年11月29日因停止戒治期滿未經撤銷視為強制
    戒治執行完畢，並經臺灣臺南地方法院檢察署檢察官於93年
    12月14日以93年度戒毒偵字第271號不起訴處分確定在案。
    詎其仍未完全戒除毒癮，復於受上開強制戒治執行完畢並釋
    放之5年內即97年3月27日中午12時許，又基於施用第一級毒
    品海洛因之犯意，在臺南縣永康市○○路○段677巷7號12樓
    之9，以針筒（未據扣案）注射之方式，施用第一級毒品海
    洛因1次。嗣於同日晚上6時30分許，經警持臺灣臺南地方法
    院所核發之搜索票，至上址執行搜索，而在上址房間內扣得
    其所有之毒品海洛因1小包（含袋重0.2公克，驗後淨重為0.
    014公克），並採集其尿液送驗後呈鴉片代謝物之陽性反應
    ，因而查悉上情。
三、案經臺南縣警察局永康分局報請臺灣臺南地方法院檢察署檢
    察官偵查起訴。
    理  由
一、本件被告所犯為死刑、無期徒刑、最輕本刑為三年以上有期
    徒刑以外之罪，亦非屬高等法院管轄之第一審案件，其於準
    備程序進行中，先就被訴事實為有罪之陳述，經法官告知簡
    式審判程序之旨，並聽取公訴檢察官之意見後，依刑事訴訟
    法第273條之1第1項、第273條之2等規定，裁定進行簡式審
    判程序，且不受同法第159條第1項、第161條之2、第161 條
    之3、第163條之1及第164條至第170條所規定證據能力認定
    及調查方式之限制，合先敘明。
二、前開事實，業經被告於本院審理時坦承不諱，而被告於97年
    3月27日23時25分，為警所採集之尿液，經送往正修科技大
    學超微量研究科技中心以酵素免疫分析法EIA篩檢及氣相層
    析質譜儀法GC／MS檢驗之結果，確呈現鴉片代謝物陽性反應
    ，此有送驗尿液編號與真實姓名對照表編號名冊各1紙附卷
    可稽（警卷第36頁、偵查卷第20頁參見）。此外，本件扣案
    之白色粉末1小包（含袋重0.2公克），經送往高雄市立凱旋
    醫院以氣相層析質譜儀分析法檢驗之結果，確定含有海洛因
    成分無誤（驗後淨重為0.014公克），此有高雄市立凱旋醫
    院97年4月21日濫用藥物成品檢驗鑑定書1份附於本院卷可稽
    ，足認被告前開任意性之自白核與事證相符，應堪予採信。
    再查，被告前曾因施用毒品案件，經本院裁定送強制戒治，
    於93年11月29日停止戒治期滿未經撤銷視為強制戒治執行完
    畢，並經臺灣臺南地方法院檢察署檢察官為不起訴處分確定
    ，此有臺灣高等法院被告前案紀錄表及上開不起訴處分書各
    1 份附卷可按，是被告於受上開強制戒治處分執行完畢釋放
    後5年內，再犯本件毒品危害防制條例第10條第1項之罪，依
    法應予追訴。故本件事證明確，被告犯行堪以認定。
三、本件核被告所為，係犯毒品危害防制條例第10條第1項之施
    用第一級毒品罪。又被告持有第一級毒品海洛因並進而施用
    ，其持有之低度行為應為施用之高度行為所吸收，不另論罪
    。再查，被告前曾因竊盜、違反肅清煙毒條例、麻醉藥品管
    理條例等案件，經法院分別判處有期徒刑1年6月、3年6月、
    6月，並定其應執行刑為5年5月確定，於87年3月3日入監執
    行，91年5月9日假釋出監，嗣因假釋遭撤銷，又於92年9月8
    日再度入監執行殘刑4年2月23日，嗣上開案件各經減刑為有
    期徒刑9月、1年9月、3月，並更定其應執行刑為2年8月確定
    ，甫於96年7月16日執行完畢，此亦有臺灣高等法院被告前
    案紀錄表1份附卷足憑，故被告於受有期徒刑執行完畢後，5
    年內故意再犯本件有期徒刑以上之罪，依刑法第47條第1項
    規定，為累犯，應依法加重其刑。茲審酌被告前曾因施用毒
    品經送強制戒治處分執行完畢後，猶仍不思戒絕毒癮、革除
    惡習，顯未能深切悔改並記取教訓，惟念及被告施用毒品之
    犯行，在本質上乃屬自我戕害身心健康之行為，以及被告犯
    後尚知坦承犯行等一切情狀，量處如主文所示之刑，以資懲
    戒。
四、按查獲之海洛因係第一級毒品，不問屬於犯人與否，應沒收
    銷燬之，此毒品危害防制條例第2條第2項第1款、第18條第1
    項前段分別定有明文。故本件扣案之第一級毒品海洛因（驗
    後淨重為0.014公克）應依前揭之規定，宣告沒收併銷燬之
    。至扣案盛裝前揭毒品之外包裝袋1個（與前揭送驗之毒品
    尚未達黏結而不可析離之程度），乃為被告所有，經被告自
    承在卷，並為被告施用毒品所用之物，爰依刑法第38條第1
    項第2款之規定宣告沒收。
五、據上論斷，應依刑事訴訟法第273條之1第1項、第299條第1
    項前段，毒品危害防制條例第10條第1項、第18條第1項前段
    ，刑法第11條前段、刑法第47條第1項、第38條第1項第2款
    ，判決如主文。
本案經檢察官乙○○到庭執行職務。
中    華    民    國    97    年    6     月    16    日
                  刑事第十庭  法  官  林臻嫺
以上正本證明與原本無異。
如不服本判決應於收受本判決後10日內向本院提出上訴書狀，並
應敘述具體理由。如未敘述上訴理由者，應於上訴期間屆滿後20
日內向本院補提理由書狀（均須按他造當事人之人數附繕本）「
切勿逕送上級法院」。
                              書記官  許悉愛
中    華    民    國    97    年    6     月    17    日
附錄本案論罪科刑法條全文：
毒品危害防制條例第10條第1項：
施用第一級毒品者，處 6 月以上 5 年以下有期徒刑。


司法院資訊處製作；財團法人民間司法改革基金會備份。
